【裁判字號】    91,簡上,282
【裁判日期】    920331
【裁判案由】    公共危險等
【裁判全文】
臺灣高雄地方法院刑事判決                        九十一年度簡上字第二八二號
    上訴人  臺灣高雄地方法院檢察署檢察官
    被  告  乙○○
右列上訴人因公共危險等案件，不服本院高雄交通法庭九十一年度簡字第一一二三號
中華民國九十一年十一月十三日刑事簡易判決（聲請簡易判決處刑案號：臺灣高雄地
方法院檢察署九十一年度偵字第二○四八三號），提起上訴，本院管轄之第二審合議
庭判決如左：
    主  文
原判決關於過失傷害部分部分撤銷。
乙○○因過失傷害人，處有期徒刑肆月，如易科罰金，以參佰元折算壹日。
其餘上訴駁回。
    事  實
一、乙○○於民國九十一年九月十四日凌晨，在其高雄市三民區朋友住處，飲用啤酒
    等酒類後，雖明知其視覺及行為反應能力降低，已不能安全駕駛動力交通工具，
    且明知其汽車駕駛執照已於九十一年八月五日遭吊銷，而不得駕駛汽車，惟仍於
    同日五時許，貿然駕駛車牌號碼Ｄ九─五七六七號自用小客車外出，嗣於同日五
    時五十分許，其行經高雄市新興區○○○路與民族二路交岔路口時，原另應注意
    市區道路速限為五十公里，不得超速行駛，且應注意車前狀況以隨時採取必要之
    安全措施，而當時客觀上並無不能注意之情形，竟疏未注意，仍以時速約一百公
    里之速度超速通過該交岔路口，致發現適由民族二路由北向南方向行駛，已通過
    前揭交岔路口約四分之三處之甲○○所駕駛之車牌號碼ＸＹ─一一二五號自用小
    客車時，煞避不及，遂猛力撞擊前揭自用小客車左側，致甲○○受有左側頸部挫
    傷併血腫、左側胸部挫傷、左側膝部挫傷併擦傷血腫之傷害。經到場警員當場以
    酒精測試器測試，乙○○呼氣酒精濃度測定值達每公升零點五五毫克。
二、案經甲○○訴由高雄市政府警察局新興分局移送臺灣高雄地方法院檢察署檢察官
    偵查起訴。
    理  由
一、訊據被告乙○○對右揭犯罪事實坦承不諱，核與告訴人甲○○所指訴之被害情節
    大致相符，並有高雄市政府警察局舉發違反道路交通管理事件通知單影本、Ａ三
    類道路交通事故調查報告表、汽車駕駛人車籍查詢資料各一紙及現場照片五幀在
    卷可資佐證，而告訴人確受有左側頸部挫傷併血腫、左側胸部挫傷、左側膝部挫
    傷併擦傷血腫之傷害，亦有高雄市立民生醫院診斷證明書一紙在卷可稽。
  (一)就醫學文獻所知，酒精對人體造成之影響，於呼氣時酒精濃度達每公升零點二五
    毫克即會輕度中毒，造成輕度協調功能降低，呼氣酒精濃度達每公升零點五毫克
    時屬輕到中度中毒症狀，出現反應較慢、感覺減低、影響駕駛之狀況，呼氣時酒
    精濃度達每公升一毫克時，已呈中度中毒，並有步態不穩、噁心嘔吐、精神混惑
    不清晰之症狀發生，此有行政院國軍退除役官兵輔導委員會臺北榮民總醫院八十
    八年八月五日（八八）北總內字第二六八六八號函文可據，參考德國及美國，對
    於呼氣酒精濃度達每公升零點五五毫克，肇事率即達一般正常人十倍之認定標準
    （見法務部八十八年五月十八日法八八檢字第一六六九號函），本件被告於事故
    當時經警當場以酒精測試器測試，呼氣酒精濃度測定值既達每公升零點五五毫克
    ，有酒精測試數據報告一紙附卷可證，顯見事故當時其行為反應能力已嚴重降低
    ，判斷力及駕駛體能亦明顯受損而影響駕駛，參以其於高雄市新興區○○○路與
    民族二路交岔路口時，撞及告訴人所駕駛之車牌號碼ＸＹ─一一二五號自用小客
    車左側而肇事，堪認其確已達不能安全駕駛動力交通工具之程度，其公共危險犯
    行洵足認定。
(二)按在市區道路，行車速度時速不得超過五○公里；汽車行駛時，駕駛人應注意車
    前狀況，並隨時採取必要之安全措施；酒後吐氣所含酒精濃度超過每公升零點二
    五毫克，不得駕車行駛，道路交通安全規則第九十三條第一項第一款、第九十四
    條第三項、第一百十四條第二款，分別定有明文。本件事故當時客觀上既並無不
    能注意之情形，有前揭道路交通事故調查報告表可按，乃被告竟於酒後呼氣酒精
    濃度測定值達每公升零點五五毫克，且其駕駛執照遭吊銷之情形下，仍疏未注意
    ，貿然以時速約一百公里之速度駕車超速通過前揭交岔路口，並疏未應注意車前
    狀況，致撞及告訴人，其過失責任已明，並與告訴人所受前揭傷害，具有相當因
    果關係，其過失傷害犯行亦足認定。
  (三)從而，本件至此事證已臻明確，被告犯行洵堪認定，應依法加以論科。
二、核被告所為，係犯刑法第一百八十五條之三之服用酒類不能安全駕駛動力交通工
    具而駕駛罪及同法第二百八十四條第一項前段之過失傷害罪。其所犯上開二罪，
    犯意各別，行為互異，應分論併罰。又被告為汽車駕駛人，無駕駛執照及酒醉駕
    車因而致人受傷，應依道路交通管理處罰條例第八十六條第一項規定，就其過失
    傷害部分加重其刑。原審因而適用刑法第一百八十五條之三、第四十一條第一項
    、罰金罰鍰提高標準條例第一條前段、第二條規定，並審酌被告呼氣精濃度達每
    公升零點五五亳克，竟仍貿然駕車，嚴重侵害道路交通往來安全，並因而肇事，
    併審酌其前曾有酒後駕車經檢察官偵查後依職權為不起訴處分紀錄，有該不起訴
    處分書附卷可稽，猶不知悔改再犯本罪等一切情狀，就被告所犯公共危險部分量
    處拘役五十五日，並諭知易科罰金之折算標準，經核其認事用法俱無不合，量刑
    亦稱妥適，上訴人即檢察官循告訴人請求提起上訴，指摘原判決此部分不當，為
    無理由，應予駁回。至上訴意旨以原審審理過程未給予告訴人向被告求償之機會
    為由，指摘原判決過失傷害部分不當，雖無理由，惟被告違規超速行駛，且無駕
    駛執照駕車，已如前述，自應由本院將原判決過失傷害部分撤銷改判。爰審酌被
    告之犯罪動機、目的、手段，與生活狀況、品行、智識程度，其於本院審理時態
    度雖尚稱良好，惟其始終未與告訴人達成和解，賠償告訴人所受損害，且其無駕
    駛執照酒後於市區道路高速行駛而肇事，整體犯罪情節重大等一切情狀，就其過
    失傷害部分，量處如主文第二項所示之刑，並諭知易科罰金之折算標準，以示儆
    懲。
據上論斷，應依刑事訴訟法第四百五十五條之一第一項、第三項、第三百六十八條、
第三百六十九條第一項前段、第三百六十四條、第二百九十九條第一項前段，道路交
通管理處罰條例第八十六條第一項，刑法第十一條前段、第二百八十四條第一項前段
、第五十一條第九款、第四十一條第一項，罰金罰鍰提高標準條例第一條前段、第二
條，判決如主文。
本案經檢察官李靜文到庭執行職務。
中      華      民      國    九十二    年      三      月    三十一    日
                                臺灣高雄地方法院交通法庭
                                  審判長  法  官    吳永宋
                                          法  官    張茹棻
                                          法  官    劉傑民
右正本證明與原本無異。
不得上訴。
                                          書記官    林秀珍
中    華    民    國      九十二      年      四      月      一      日


司法院資訊處製作；財團法人民間司法改革基金會備份。
